臺灣高等法院刑事裁定　　　　　　　　100年度毒抗字第227號
抗　告　人
即　被　告　曾東雄
上列抗告人即被告因違反毒品危害防制條例案件（臺灣新竹地方
法院檢察署100年度毒偵字第741號），不服臺灣新竹地方法院中
華民國100年6月17日裁定（99年度毒聲字第191號），提起抗告
，本院裁定如下：
    主  文
抗告駁回。
    理  由
一、抗告意旨略以：抗告人即被告曾東雄在警方查獲前即主動至
    行政院衛生署指定之醫療機構請求治療，至今已無毒癮，實
    無再入勒戒處所觀察勒戒之必要；被告目前經營餐飲店，每
    日需被告親力親為，如入勒戒處所，恐將歇業，縱勒戒釋返
    ，亦難再繼續開店營業，如此對被告恐將造成生活上窘迫不
    堪，請求撤銷原裁定免入勒戒處所云云。
二、聲請意旨略以：被告曾東雄分別基於施用第一級毒品海洛因
    及第二級毒品甲基安非他命之犯意，於民國100年4月15日5
    時46分許為警採尿回溯26小時內之某時許，在新竹縣竹北市
    ○○街86巷5號6樓住處，施用第一級毒品海洛因1次，另於
    100年4月14日14時許，在上揭住處，施用第二級毒品甲基安
    非他命1次，嗣於100年4月15日凌晨0時30分許，在新竹縣竹
    北市○○街313號便利商店內為警查獲，並扣得其所有注射
    針筒2支及吸食器1組，經其同意採集尿液送驗結果，呈安非
    他命、甲基安非他命、可待因、嗎啡等陽性反應，有詮昕科
    技股份有限公司100年4月29日出具之尿液檢體編號「A078」
    號之濫用藥物尿液檢驗報告及新竹縣政府警察局毒品犯罪嫌
    疑人尿液採驗作業管制紀錄影本各1份附卷可稽，復有上揭
    施用毒品之器具扣案可佐，則被告上開施用第一級毒品海洛
    因、第二級毒品甲基安非他命之犯行堪予認定，爰依毒品危
    害防制條例第20條第1項及觀察勒戒處分執行條例第3條第1
    項（聲請書漏載）規定，聲請裁定將被告送勒戒處所觀察、
    勒戒等語。
三、按犯毒品危害防制條例第10條之罪者，檢察官應聲請法院裁
    定，或少年法院（地方法院少年法庭）應先裁定，令被告或
    少年入勒戒處所觀察、勒戒，其期間不得逾2月，同條例第2
    0條第1項定有明文。
四、經查：
  (一)抗告人即被告曾東雄固警詢及偵訊中坦承有施用第二級毒品
    甲基安非他命之犯行，惟否認有於100年4月15日5時46分許
    為警採尿回溯26小時內之某時施用第一級毒品海洛因之犯行
    。然被告曾東雄於100年4月15日5時46分許同意並經新竹縣
    政府警察局刑事警察大隊第二偵查隊採得且為被告所親採封
    緘之尿液檢體（檢體編號：A078），送詮昕科技股份有限公
    司以酵素免疫分析法（EIA）初驗及以氣相層析質譜儀（GC/
    MS）確認檢驗後，發現確有安非他命、甲基安非他命、可待
    因、嗎啡陽性反應等情，有新竹縣政府警察局毒品犯罪嫌疑
    人尿液採驗作業管制紀錄、詮昕科技股份有限公司100年4月
    29日出具之尿液檢體編號「A078」濫用藥物尿液檢驗報告影
    本在卷可稽（見100年度毒偵字第741號影印卷第48頁至第49
    頁）。
  (二)按「尿液毒品檢驗若能使用先進之氣相層析質譜儀分析法確
    認，則可完全排除偽陽性之干擾，為目前最具公信力的檢驗
    方法。」等語，有法務部調查局第六處87年9月29日（87）
    發技(一)字第87074574號函附卷為憑，足見上揭詮昕科技股份
    有限公司所使用之檢驗方法已可完全排除毒品偽陽性之干擾
    ，其檢驗結果堪以採信；又「海洛因經注射入人體後，約百
    分之80於24小時內自尿中排出，一般而言，尿液中能否驗出
    嗎啡陽性反應，與其投與量、投與途徑、採尿時間、個人體
    質及檢驗方法之靈敏度有關，國外曾有文獻報導注射6毫克
    之海洛因鹽酸鹽，其代謝物嗎啡之平均可檢出時限約為26小
    時」，有行政院衛生署藥物食品檢驗局（81）藥檢壹字第81
    14885號函可憑，是經採尿檢驗呈嗎啡陽性反應者，通常可
    認其人於採尿前26小時內之某時有施用海洛因。被告上開所
    採尿液送驗結果既有嗎啡陽性反應，顯見被告於經警採尿前
    回溯26小時內之某時確在不詳地點有施用第一級毒品海洛因
    之犯行。又被告坦承施用第二級毒品，且其經警採尿送驗結
    果，亦呈安非他命、甲基安非他命陽性反應，有上開檢驗報
    告在卷可佐，故被告確於100年4月14日14時許在上揭住處有
    施用第二級毒品甲基安非他命之犯行。
  (三)綜上所述，被告辯稱其未施用海洛因云云，要與事實不符，
    不足採信。被告施用第一級毒品海洛因、施用第二級毒品甲
    基安非他命之犯行明確，且其亦未曾因施用毒品犯行，經裁
    定送觀察、勒戒，有本院被告前案紀錄表在卷可憑，原審依
    毒品危害防制條例第20條第1項、觀察勒戒處分執行條例第3
    條第1項規定，循檢察官之聲請，裁定將被告送勒戒處所觀
    察、勒戒，經核於法並無不合。抗告意旨以抗告人業自行就
    醫，已無毒癮，且勒戒恐影響其經營餐飲店，請求撤銷原裁
    定，駁回檢察官觀察、勒戒之聲請云云，皆非可免除觀察、
    勒戒之法定事由，於法自屬無據，本件抗告為無理由，應予
    駁回。
據上論斷，應依刑事訴訟法第412條，裁定如主文。
中    華    民    國   100    年    7     月    19    日
                  刑事第十七庭  審判長法  官  王炳梁
                                      法  官  周明鴻
                                      法  官  黃雅芬
以上正本證明與原本無異。
不得再抗告。
                                      書記官  鄭雅云
中    華    民    國   100    年    7     月    20    日